臺灣士林地方法院刑事裁定
111年度撤緩字第129號
聲  請  人  臺灣士林地方檢察署檢察官
受  刑  人  陳志維




上列聲請人因受刑人違反槍砲彈藥刀械管制條例案件（臺灣新北
地方法院109年度訴字第673號），聲請撤銷緩刑之宣告（111年
度執聲字第620號、111年度執緩助字第124號），本院裁定如下
：
    主  文
陳志維之緩刑宣告撤銷。
    理  由
一、聲請意旨略以：受刑人陳志維因犯槍砲彈藥刀械管制條例案
    件，經臺灣新北地方法院（下稱新北地院）於民國109年12
    月1日以109年度訴字第673號判處有期徒刑1年5月，併科罰
    金新臺幣3萬元，緩刑4年，緩刑期間付保護管束，並應依檢
    察官指定之期間，接受20小時之法治教育課程，於109年12
    月1日確定。受刑人經檢察官指定應於110年2月1日至10月1
    日完成法治教育20小時，期間經觀護人多次通知接受法治教
    育，惟該期間仍未履行，經延長履行期間至111年7月4日，
    觀護人多次通知接受法治教育，迄今僅履行法治教育4小時
    ，仍未依限履行完畢，顯見受刑人實無意願履行判決所定之
    緩刑條件，核其行為違反刑法第74條第2項第5款所定負擔情
    節重大，足認原宣告之緩刑難收預期效果，而有執行刑罰之
    必要，核受刑人所為已合於刑法第75條之1第1項第4款所定
    撤銷緩刑宣告之原因，爰依刑事訴訟法第476條規定聲請撤
    銷等語。
二、按緩刑之宣告應撤銷者，由受刑人所在地或其最後住所地之
    地方法院檢察官聲請該法院裁定之，刑事訴訟法第476 條定
    有明文。查受刑人之戶籍及最後住所地設在新北市八里區，
    有受刑人之個人戶籍資料查詢結果、臺灣士林地方檢察署（
    下稱士林地檢署）執行保護管束情況約談報告表各1紙在卷
    可稽，依前開規定，本院自屬有管轄權之法院，先予敘明。
三、按受緩刑之宣告而有違反刑法第74條第2項第1款至第8款所
    定負擔情節重大者，足認原宣告之緩刑難收其預期效果，而
    有執行刑罰之必要者，得撤銷其宣告，刑法第75條之1第1項
    第4款定有明文。且依該條款之立法理由：修正條文第74條
    第2項增列法院於緩刑期間內，得命犯罪行為人於緩刑期內
    應遵守之事項（例如向被害人支付相當數額、向公庫支付一
    定之金額、接受精神、心理輔導、提供義務勞務或其他為預
    防再犯之事項），明定違反該條所定事項情節重大者，得撤
    銷其緩刑宣告，以期週延。至於所謂「情節重大」，係指受
    判決人顯有履行負擔之可能，而隱匿或處分其財產、故意不
    履行、無正當事由拒絕履行或顯有逃匿之虞等情事而言；本
    條採用裁量撤銷主義，賦與法院撤銷與否之權限，特於第1
    項規定實質要件為「足認原宣告之緩刑難收其預期效果，而
    有執行刑罰之必要」，供作審認之標準。準此，於刑法第75
    條之1第1項第4款「得」撤銷緩刑之情形，法官應本於職權
    為合目的性之裁量，妥適審酌被告於緩刑期間內違反應遵守
    事項之情形，是否達情節重大，且足認原宣告之緩刑難收其
    預期效果，而確有執行刑罰之必要時，始得撤銷其緩刑宣告
    ，此與刑法第75條第1項所定2款要件有一具備，即毋庸再行
    審酌其他情狀，應逕予撤銷緩刑之情形不同。
四、經查：
(一)受刑人因違反槍砲彈藥刀械管制條例案件，經新北地院於10
    9年10月15日以109年度訴字第673號判處有期徒刑1年5月，
    併科罰金新臺幣3萬元，緩刑4年，緩刑期間付保護管束，並
    應依檢察官指定之期間，接受20小時之法治教育課程，於10
    9年12月1日確定在案，緩刑期間為109年12月1日至113年11
    月30日，有上開判決書、臺灣高等法院被告前案紀錄表存卷
    可稽，堪以認定。
(二)嗣本案判決確定後，經臺灣新北地方檢察署檢察官囑託士林
    地檢署執行，聲請人並通知受刑人應於110年2月1日至10月1
    日完成上開20小時之法治教育，期間數度通知受刑人應到士
    林地檢署執行法治教育或完成線上課程，並就110年6月、8
    月、9月份課程係以寄存送達方式，將通知合法送達至受刑
    人之住居所，復由觀護人於110年7月14日電話提醒受刑人以
    線上課程方式進行法治教育，受刑人則表示瞭解，然受刑人
    均未履行；經聲請人於延長履行期間，通知受刑人應於111
    年1月4日至7月4日完成上開20小時之法治教育，期間數度通
    知受刑人應到署執行法治教育，並就111年3月、5月、6月份
    課程係以寄存送達方式，將通知合法送達至受刑人之住居所
    ，111年4月份課程通知則由受刑人於111年3月17日當場簽收
    ，惟受刑人僅於111年3月17日履行4小時，有士林地檢署檢
    察官執行附條件緩刑案件通知書、同署110年4月22日士檢家
    諄110執護命助13字第1109018535號函（稿）、110年5月18
    日士檢卓諄110執護命助13字第1109022910號函（稿）暨送
    達證書、110年6月1日士檢卓諄110執護命助13字第11090248
    43號函（稿）、110年7月1日士檢卓諄110執護命助13字第11
    09027861號函（稿）、110年8月3日士檢卓諄110執護命助13
    字第1109031836號函（稿）、110年8月10日士檢卓諄110執
    護命助13字第1109033166號函（稿）暨送達證書、110年8月
    30日士檢卓諄110執護命助13字第1109035786號函（稿）暨
    送達證書、觀護輔導紀要、111年1月26日士檢卓諄111執護
    命助1字第1119004917號函（稿）、111年2月21日士檢卓諄1
    11執護命助1字第1119008511號函（稿）暨送達證書、111年
    3月17日簽到單、士林地檢署課程滿意度調查及成效評估、1
    11年4月18日士檢家諄111執護命助1字第1119019185號函（
    稿）暨送達證書、111年5月24日士檢家諄111執護命助1字第
    1119026598號函（稿）暨送達證書等影本附卷可參。且前開
    通知上均載有「請台端（中略）參加緩刑附條件法治教育課
    程，如有違誤得依刑法第75條之1第1項第4款規定辦理撤銷
    」等語，再者，受刑人於110年3月17日陳稱有收到上開判決
    ，知悉內容等語，並於111年1月3日經士林地檢署書記官詢
    問為何於110年2月1日迄今皆未曾履行20小時法治教育課程
    ，亦未接觀護人電話時，陳稱「因為原訂110年6月17日要上
    課，但疫情改為線上上課，但我不會操作所以一直未履行，
    自己疏忽，希望再給我一次機會，讓我把法治教育課程20小
    時上完，這一次我會履行」等語，有執行筆錄影本附卷可參
    ，嗣經本院合法傳喚受刑人，受刑人復未到庭說明未履行上
    開緩刑條件之緣由等情，有本院送達證書、刑事報到單、個
    人戶籍資料查詢結果、臺灣高等法院在監在押全國紀錄表附
    卷可考，足徵受刑人確實知悉執行法治教育課程之期間及未
    履行完成之法律效果，仍於聲請人多次通知後，僅接受4小
    時之法治教育，確有違反刑法第74條第2項第8款所定負擔之
    情形。
(三)本院審酌受刑人應接受之法治教育為20小時，依卷內證據可
    認經檢察官合法通知課程時間共有7次，顯有履行負擔之可
    能。又受刑人知悉未完成法治教育之法律效果，並於111年1
    月3日向士林地檢署書記官表示會將法治教育課程20小時上
    完等語，卻僅接受4小時之法治教育，足見其並無履行緩刑
    負擔之誠意，則受刑人非但未主動依執行檢察官之命令接受
    法治教育課程，亦無任何不能接受法治教育課程之正當理由
    ，而受刑人亦無在監在押之情形，此有臺灣高等法院在監在
    押全國紀錄表在卷可參，則其身體自由未受拘束，猶對於執
    行檢察官之指示置若罔聞，逕自違背上開判決宣告緩刑所附
    之負擔，顯見受刑人漠視法院刑罰處遇之輕率態度，難認犯
    後有何悔意，確已違反刑法第74條第2項第8款所定負擔情節
    重大，亦無從再預期其將會恪遵相關法令規定或經由緩刑程
    序得以矯正其偏差觀念，足認原宣告之緩刑難收其預期效果
    ，而有執行刑罰之必要。綜上，聲請人聲請撤銷受刑人前揭
    緩刑之宣告，核與刑法第75條之1第1項第4款規定相符，應
    予准許。
五、依刑事訴訟法第476條，刑法第75條之1第1項第4款，裁定如
    主文。
中　　華　　民　　國　　111 　年　　10　　月　　18　　日
        　　　　  刑事第六庭  法　官　  李欣潔
以上正本證明與原本無異。
如不服本裁定，應於送達後5日內，向本院提出抗告狀。
                              書記官    卓采薇
中　　華　　民　　國　　111 　年　　10　　月　　18　　日